【裁判字號】    97,訴,1001
【裁判日期】    970523
【裁判案由】    違反毒品危害防制條例
【裁判全文】
臺灣彰化地方法院刑事判決              97年度訴字第1001號
公  訴  人  臺灣彰化地方法院檢察署檢察官
被      告  甲○○
                      弄2號
上列被告因違反毒品危害防制條例案件，經檢察官提起公訴（97
年度毒偵字第421號），本院裁定以簡式審判程序審理，判決如
下：
    主    文
甲○○施用第一級毒品，累犯，處有期徒刑伍月；扣案之海洛因
柒包 (合計淨重壹點玖參公克)均沒收銷毀之；扣案之塑膠鏟管
壹支及注射針筒壹支均沒收之。又施用第二級毒品，累犯，處有
期徒刑月；扣案之甲基安非他命壹包 (毛重約零點貳伍公克)
沒收銷毀之。應執行有期徒刑柒月，扣案之海洛因柒包 (合計淨
重壹點玖參公克)、甲基安非他命壹包 (毛重約零點貳伍公克)，
均沒收銷毀之，塑膠鏟管壹支及注射針筒壹支均沒收之。
    犯  罪  事  實
一、甲○○前因施用毒品案件，經本院於民國91年2月27日以91
    年度訴字第112號判決，判處有期徒刑9月確定，並於93年4
    月10日執行完畢；另前於94年間，因施用毒品案件，經國防
    部中部地方軍事法院以94年度台審字第98號判決判處有期徒
    刑1年4月確定，甫於95年8月1日因縮刑期滿執行完畢。另其
    曾因施用毒品案件，經本院以90年度毒聲字第4367號裁定送
    強制戒治，其後評定執行成效良好，於91年5月27日停止戒
    治付保護管束出所，嗣經本院以91年度毒聲字第2660號裁定
    撤銷停止戒治令入戒治處所施以強制戒治，並於92年7月23
    日執行完畢釋放。詎仍不知警惕，另基於施用第一級毒品海
    洛因之犯意，於97年1月17日15時許，在彰化縣芳苑鄉「王
    功漁港」某廁所內，以將第一級毒品海洛因置入注射針筒內
    注射手臂方式，施用第一級毒品海洛因一次。另基於施用第
    二級毒品甲基安非他命之犯意，於97年1月15日某時，在其
    位於彰化縣芳苑鄉○○村○○路21巷12弄2號之住處內，以
    將甲基安非他命置於玻璃吸食器上燒烤吸煙之方式，施用第
    二級毒品甲基安非他命一次。嗣於97年1月17日23時許，甲
    ○○於前揭施用海洛因、甲基安非他命毒品犯行未經有偵查
    權限之機關發覺前，主動在彰化縣芳苑鄉○○村○○路○○
    段與功湖路口，向巡邏員警自首施用海洛因、甲基安非他命
    之行為，並當場提出第一級毒品海洛因7包（合計淨重1.93
    公克）、第二級毒品甲基安非他命1包（毛重約0.25公克）
    、塑膠鏟管1支及注射針筒1支，而接受裁判。
二、案經彰化縣警察局芳苑分局報請臺灣彰化地方法院檢察署檢
    察官偵查起訴。
    理    由
一、本件被告甲○○所犯係死刑、無期徒刑、最輕本刑為三年以
    上有期徒刑或高等法院管轄第一審案件以外之罪，並於本院
    行準備程序時就被訴事實為有罪之陳述，本院合議庭依前揭
    規定，經評議結果，裁定改由受命法官獨任行簡式審判程序
    ，先予敘明。
二、上揭犯罪事實，業據被告甲○○迭於偵查、本院行準備程序
    、審理程序時均坦承不諱，且其於96年1月17日自首時所採
    取之尿液，經送鑑驗結果，均確呈可待因、嗎啡、安非他命
    及甲基安非他命陽性反應，此有彰化縣警察局芳苑分局委託
    檢驗尿液代號與真實姓名對照認證單1紙及詮昕科技股份有
    限公司97年2月5日濫用藥物尿液檢驗報告2紙附卷可稽；此
    外，復有扣案之扣案之海洛因7包（合計淨重1.93公克，業
    據法務部調查局鑑定無訛，有鑑定書1紙附卷可憑）、甲基
    安非他命1包（毛重約0.25公克）、注射針筒1支及塑膠鏟管
    1支，可資佐證，足認被告之自白應與事實相符，洵堪採信
    。再查，被告前因施用毒品案件，經本院以90年度毒聲字第
    4367號裁定送強制戒治，其後評定執行成效良好，於91年5
    月27日停止戒治付保護管束出所，嗣經本院以91年度毒聲字
    第2660號裁定撤銷停止戒治令入戒治處所施以強制戒治，並
    於92年7月23日執行完畢釋放，故被告於觀察、勒戒或強制
    戒治釋放後5年內再犯毒品危害防制條例第10條第1、2項之
    罪，依同條例第23條第2項規定，應依法論科。
三、核被告所為，係犯毒品危害防制條例第10條第1、2項之施用
    第一、二級毒品罪。被告為施用毒品而持有第一、二級毒品
    ，其持有之低度行為應為施用之高度行為所吸收，不另論罪
    。又被告所犯上開二罪，犯意各別，行為互殊，且犯罪構成
    要件亦不同，應予分論併罰。復查被告有如犯罪事實欄所示
    之前科前，有臺灣彰化地方法院檢察署刑案資料查註紀錄表
    及臺灣高等法院被告前案紀錄表各1份附卷可稽，被告於受
    有期徒刑之執行完畢後，五年內故意再犯有期徒刑以上之二
    罪，均為累犯，應依刑法第47條第1項規定，分別加重其刑
    。於前揭施用海洛因、甲基安非他命毒品犯行未經有偵查權
    限之機關發覺前，主動在彰化縣芳苑鄉○○村○○路○○段
    與功湖路口，向巡邏員警自首施用海洛因、甲基安非他命之
    犯行，除同時提出海洛因7包、甲基安非他命1包交警扣案外
    ，並有警詢筆錄之記載可憑，足徵被告確係在警員未發現有
    確切之根據得為合理之懷疑前，即主動供述其為本件施用第
    一級毒品海洛因及第二級毒品甲基安非他命之犯行，被告係
    對於未發覺之罪自首而接受裁判，爰依自首之規定，就其所
    犯，減輕其刑，並依法先加後減之。爰審酌被告施用本件毒
    品，=其對他人權益之侵害仍屬有限，於偵查、本院行準備
    程序、審理程序時均已坦承犯行，暨其犯罪動機、施用海洛
    因及甲基安非他命之情節等一切情狀，分別量處如主文所示
    之刑，並定其應執行之刑，以示懲儆。扣案之海洛因7包（
    合計淨重1.93公克）、甲基安非他命1包（毛重約0.25公克
    ），均係查獲之毒品，應依毒品危害防制條例第18條第1項
    前段規定宣告沒收並銷燬之，另扣案注射針筒1支及塑膠鏟
    管1支，均係被告所有供施用毒品海洛因所用之物，業據被
    告供承在卷，應依刑法第38條第1項第2款之規定宣告沒收之
    。
據上論斷，應依刑事訴訟法第273條之1第1項、第299條第1項前
段，毒品危害防制條例第10條第1項、第2項、第18條第1項，刑
法第11條、刑法第47條第1項、第62條前段、第51條第5款、第38
條第1項第2款，判決如主文。
本案經檢察官陳茂榮到庭執行職務
中    華    民    國    97    年     5    月    23    日
                  刑事第三庭      法  官  吳俊螢
以上正本證明與原本無異。
如不服本判決，應於判決送達後10日內，向本院提出上訴書狀，
上訴書狀應「敘述具體上訴理由」，並按他造當事人之人數附繕
本。「切勿逕送上級法院」。
中    華    民    國    97    年     5    月    23    日
                                  書記官  林怡吟
【附錄本案論罪科刑法條全文】
毒品危害防制條例第十條：
施用第一級毒品者，處六月以上五年以下有期徒刑。
施用第二級毒品者，處三年以下有期徒刑。


司法院資訊處製作；財團法人民間司法改革基金會備份。
